臺灣臺北地方法院刑事判決
108年度訴字第893號
公  訴  人  臺灣臺北地方檢察署檢察官
被      告  LIN RISHYL ANCINO（菲律賓籍）  





選任辯護人  莊宇翔律師（法扶律師）            
上列被告因偽造文書等案件，經檢察官提起公訴（107年度偵字
第16201號），本院判決如下：
    主  文
LIN RISHYL ANCINO犯如附表一主文欄所示之罪，共肆罪，各處
如附表一主文欄所示之刑。應執行有期徒刑壹年陸月。緩刑貳年
，並應履行如附表二所示內容。
未扣案如附表三所示分期單上偽造如附表三所示買受人及保證人
之署押，均沒收。
    事  實
一、LIN RISHYL ANCINO（中文名：林小雨）自民國105年9月起
    ，受僱於友茗企業有限公司（址設桃園市○○區○○路00號，下
    稱友茗公司），並經友茗公司分派位於臺北市○○區○○○路0段
    00號2樓之4之241櫃位門市（下稱241櫃位門市）擔任銷售人
    員，係為友茗公司處理業務之人，其職務為銷售手機、配件
    、電話卡等業務，主要銷售對象為在臺工作之菲律賓籍勞工
    。友茗公司並提供除電話卡以外之商品可分期付款之購買方
    式，而使用分期付款服務之客戶，必須提供保證人，且本人
    與保證人均須提供居留證正本以供銷售人員查驗身分，留存
    居留證影本，並填寫分期單（L.A .MOBILE CELLPHONE/CELL
    PHONE ACCESSORIES/PHONE CARDS/SIM CARDS Credit Invoi
    ce)，以供銷售人員日後催收款項。而由於商品售出後，收
    銀系統顯示商品售出，且應收價金為該商品之銷售金額全額
    ，故友茗公司乃先提供若干資金（下稱A資金）由門市銷售
    人員保管，若該筆交易為分期付款方式，則由門市銷售人員
    先從A資金支取該筆商品之價金全額放入收銀機（下稱B資金
    ），使帳目正確，其後客戶支付分期付款款項時，再將收取
    之款項歸入A資金中。LIN RISHYL ANCINO竟利用其前述職務
    機會，而為下列犯行：
　㈠LIN RISHYL ANCINO明知如附表三所示之人，並未以分期付款
    方式與友茗公司有如附表三所示金額之交易，或提供保證責
    任，竟意圖為自己不法所有，為挪用A資金，利用在職期間
    有客戶以全額付清之方式購買手機或配件之交易，本無須使
    用A資金墊付，而在收銀系統無法區分該等交易是否以分期
    付款方式支付之機會，LIN RISHYL ANCINO基於行使偽造私
    文書之犯意，於如附表三所示之日期，在不詳地點，於如附
    表三所示之分期單上，偽簽如附表三所示買受人及保證人之
    署名，以此方式偽造不實之分期單，提供予友茗公司而行使
    之，使友茗公司誤認該等已全額付清之交易為分期付款之交
    易，以此方式掩飾其挪用A資金犯行，而將如附表三所示金
    額侵占入己花用。
　㈡LIN RISHYL ANCINO明知如附表四所示之買受人業已全部清償
    完畢，竟意圖為自己不法之所有，於收取如附表四所示之人
    交付如附表四所示之分期付款款項後，未歸入A資金，而將
    該等款項侵占入己花用。
　㈢LIN RISHYL ANCINO意圖為自己不法之所有，於105年10月間
    起至106年7月28日間不詳日時，在241櫃位門市，將其所保
    管如附表五、六所示之配件及電話卡等財物侵占入己，嗣於
    106年7月28日經另一門市人員鍾薇薇盤點時，始悉上情。
　㈣LIN RISHYL ANCINO意圖為自己不法之所有，於105年10月間
    起至106年7月28日間不詳時日，以不詳方式侵占其所保管A
    資金中之新臺幣（下同）4萬6,269元，供己花用。
二、案經友茗公司訴請臺北市政府警察局中山分局報告臺灣臺北
    地方檢察署（下稱臺北地檢署）檢察官提起公訴。
    理  由
壹、程序方面：
　　被告以外之人於審判外之言詞或書面陳述，除法律有規定者
    外，不得作為證據，刑事訴訟法第159條第1項固有明文。惟
    被告以外之人於審判外之陳述，經當事人於審判程序同意作
    為證據，法院審酌該言詞陳述或書面陳述作成時之情況，認
    為適當者，亦得為證據；當事人、代理人或辯護人於法院調
    查證據時，知有第159條第1項不得為證據之情形，而未於言
    詞辯論終結前聲明異議者，視為有前項之同意，同法第159
    條之5第1、2項亦有明文。本判決所引具傳聞性質之各項供
    述證據，經本院於審判期日提示並告以要旨後，檢察官、被
    告及其辯護人均未於言詞辯論終結前聲明異議（見本院卷三
    第139至151頁），本院復查無該等證據有違背法定程序取得
    或顯不可信之情狀，依刑事訴訟法第159條之5第1、2項規定
    ，有證據能力；至本件認定事實所引用之非供述證據，並無
    證據證明係公務員違背法定程式所取得，亦無刑事訴訟法第
    159條之4顯有不可信之情況與不得作為證據之情形，且經本
    院於審判期日依法進行證據之調查、辯論，被告於訴訟上之
    防禦權已受保障，自得為判斷之依據。
貳、實體方面：
一、認定犯罪事實所憑之證據及理由：
    上揭犯罪事實，業經被告於本院審理時均坦承不諱（見本院
    卷三第139、152頁），並有如附表七「證據名稱及卷證出處
    」欄所示證據資料在卷可佐（詳見附表七各編號「證據名稱
    及卷證出處」欄），是被告自白均核與事實相符，應堪以採
    信。從而，本件事證明確，被告犯行均堪認定，皆應依法論
    科。
二、論罪科刑：
　㈠就事實欄一㈠部分，核被告所為，係犯刑法第216條、第210條
    之行使偽造私文書罪、同法第336條第2項之業務侵占罪。被
    告偽造客戶署押之行為，為偽造私文書之階段行為，不另論
    罪；又偽造私文書後復持以行使，偽造之低度行為均應為行
    使之高度行為所吸收，亦不另論罪。
　㈡就事實欄一㈡、一㈢、一㈣部分，核被告所為，均係犯刑法第33
    6條第2項之業務侵占罪。
　㈢就事實欄一㈠部分，被告係先後偽造附表三所示客戶署押並侵
    占款項；就事實欄一㈡部分，被告則係先後侵占附表四所示
    買受人之分期付款款項，均各基於同一犯意，於密接之時間
    、地點實施，而侵害同一法益，其各行為之獨立性均極為薄
    弱，依一般社會健全觀念，皆難以強行分開，各應視為數個
    舉動之接續施行，合為包括之一行為予以評價，而分別論以
    接續犯之包括一罪。
　㈣且就事實欄一㈠部分，被告上開行使偽造私文書及業務侵占犯
    行，在自然意義上雖非完全一致，但仍有部分合致，且犯罪
    目的單一，具有行為之局部同一性，依一般社會通念，應評
    價為一行為方符刑罰公平原則。是被告以上開一行為，同時
    觸犯行使偽造私文書、業務侵占2罪，為想像競合犯，應依
    刑法第55條規定，從一重之業務侵占罪處斷。
　㈤被告就事實欄一㈠、一㈡、一㈢、一㈣之犯罪時間及手法，均有
    所不同，所侵占的標的亦有不同，足認被告係基於不同之犯
    意所為，其行為應可以明確區分，故被告所為如事實欄一㈠
    、一㈡、一㈢、一㈣所示業務侵占犯行（共4罪），犯意各別，
    行為互殊，應予分論併罰。公訴意旨雖認應論以接續犯之一
    罪，惟本院認定被告歷次犯行之犯意、行為得予區分，即難
    論以接續犯，附此敘明。
　㈥爰以行為人之責任為基礎，審酌被告不思依憑自己能力及勞
    力以正當、合法之途徑賺取錢財，竟公私不分，因一時貪圖
    私利，利用職務之便，侵占款項及商品，顯然缺乏尊重他人
    財產權及誠信之觀念，其所為應予非難，本不宜寬貸；惟念
    及被告犯後終能坦承犯行，犯後態度尚可，且被告已與告訴
    人以45萬元達成和解，並已先行給付25萬元現金，有和解協
    議書在卷可佐（見本院卷三第95至96頁），並審酌被告自述
    其大學畢業之智識程度，在工廠工作、已婚、需撫養父母及
    兒子之家庭經濟狀況（見本院卷三第71、154頁），暨其犯
    罪動機、情節、目的、手段、所生之危害等一切情狀，爰量
    處如主文所示之刑。再參酌各該罪宣告刑之總和上限、各刑
    中最長期等情形，兼衡其等犯罪之情節、不法與罪責程度，
    及對其等施以矯正之必要性等情，本於罪責相當之要求，依
    法定其應執行刑，以示懲儆。 
　㈦另被告前未曾因故意犯罪受有期徒刑以上刑之宣告，有臺灣
    高等法院被告前案紀錄表在卷可參，合於緩刑之要件，其因
    思慮不周，致犯本罪，固非可取，惟審酌被告犯後業已坦承
    犯行，並與告訴人達成和解，告訴人亦同意以和解內容作為
    給予被告緩刑宣告所附之條件等語（本院卷三第97至98頁）
    ，是本院認被告經此偵審程序，當知所警惕，信無再犯之虞
    ，因認對其所宣告之刑，以暫不執行為適當，爰併予宣告緩
    刑2年，以啟自新。又本院為使告訴人獲得充足之保障，爰
    依被告及告訴人於111年3月7日所簽署之和解協議書（見本
    院卷三第95至96頁），依刑法第74條第2項第3款規定，命被
    告應依本判決附表二所示之方式與期間，給付如附表二所示
    之金額，且此部分依同條第4項規定，得為民事強制執行之
    名義。倘被告不履行上開負擔，且情節重大，足認原宣告之
    緩刑難收其預期效果，而有執行刑罰之必要者，依刑法第75
    條之1第1項第4款規定，檢察官得向本院聲請撤銷上開緩刑
    之宣告，併予敘明。
三、按外國人受有期徒刑以上刑之宣告者，得於刑之執行完畢或
    赦免後，驅逐出境，刑法第95條定有明文。是否一併宣告驅
    逐出境，固由法院酌情依職權決定之，採職權宣告主義。但
    驅逐出境，係將有危險性之外國人驅離逐出本國國境，禁止
    其繼續在本國居留，以維護本國社會安全所為之保安處分，
    對於原來在本國合法居留之外國人而言，實為限制其居住自
    由之嚴厲措施。故外國人犯罪經法院宣告有期徒刑以上之刑
    者，是否有併予驅逐出境之必要，應由法院依據個案之情節
    ，具體審酌該外國人一切犯罪情狀及有無繼續危害社會安全
    之虞，審慎決定之，尤應注意符合比例原則，以兼顧人權之
    保障及社會安全之維護（最高法院94年度台上字第404號判
    決意旨可參）。查被告係菲律賓籍之外國人，在我國境內未
    曾為其他犯罪行為，目前為合法居留，且現有正當工作，與
    我國籍人士結婚近8年並育有一子，是本院審酌上情，兼衡
    被告所犯並非暴力犯罪或重大犯罪，其經此教訓，當知警惕
    ，是認尚無諭知於刑之執行完畢或赦免後驅逐出境之必要，
    附此敘明。 
四、沒收部分：
　㈠按犯罪所得，屬於犯罪行為人者，沒收之；於全部或一部不
    能沒收或不宜執行沒收時，追徵其價額；又宣告沒收或追徵
    ，有過苛之虞、欠缺刑法上之重要性、犯罪所得價值低微，
    或為維持受宣告人生活條件之必要者，得不宣告或酌減之，
    刑法第38條之1第1項前段、第3項、第38條之2第2項分別定
    有明文。查就事實欄一㈠、一㈡、一㈢、一㈣部分，被告分別侵
    占告訴人322,468元、27,600元、價值為35,180元、9,735元
    之商品(詳附表五、附表六)、46,269元，已如前述，此部分
    固屬被告之犯罪所得，惟考量被告業已與告訴人達成和解，
    雖被告尚未履行完畢，惟如未依約履行，告訴人尚待持該和
    解筆錄為執行名義，向法院聲請對被告名下之財產為強制執
    行，基此，若再就被告本案犯罪所得宣告沒收，顯有過苛之
    虞，爰依刑法第38條之2第2項規定，不予宣告沒收。
　㈡另被告於如附表三所示分期單上所偽造之如附表三所示之買
    受人及保證人署押，雖未扣案，然無證據證明業已滅失，不
    問屬於被告與否，均應依刑法第219條之規定諭知沒收。至
    於被告偽造之前述分期單，既已持以向告訴人行使而交付予
    告訴人，自非屬被告所有之物，而無從就整張契約文書予以
    宣告沒收，併予陳明。
據上論斷，應依刑事訴訟法第299條第1項前段，刑法第216條、
第210條、第336條第2項、第55條、第51條第5款、第74條第1項
第1款、第2項第3款、第219條，刑法施行法第1條之1第1項，判
決如主文。
本案經檢察官陳鴻濤提起公訴，檢察官葉惠燕到庭執行職務。　
中　　華　　民　　國　　111 　年　　4 　　月　　19　　日
　　　　　　　　　刑事第十八庭  審判長法　官　宋雲淳
                                      法  官  魏小嵐
                                      法  官  范雅涵
以上正本證明與原本無異。
如不服本判決應於收受送達後20日內向本院提出上訴書狀，並應
敘述具體理由；其未敘述上訴理由者，應於上訴期間屆滿後20日
內向本院補提理由書（均須按他造當事人之人數附繕本）「切勿
逕送上級法院」。
　　　　　　　　　　　　　　　　      書記官　楊文祥
中　　華　　民　　國　　111 　年　　4 　　月　　19　　日
附錄本案論罪科刑法條：
中華民國刑法第210條
偽造、變造私文書，足以生損害於公眾或他人者，處5年以下有
期徒刑。

中華民國刑法第216條
行使第210條至第215條之文書者，依偽造、變造文書或登載不實
事項或使登載不實事項之規定處斷。

中華民國刑法第336條
對於公務上或因公益所持有之物，犯前條第1項之罪者，處1年以
上7年以下有期徒刑，得併科15萬元以下罰金。
對於業務上所持有之物，犯前條第1項之罪者，處6月以上5年以
下有期徒刑，得併科9萬元以下罰金。
前二項之未遂犯罰之。

附表一：
編號 犯罪事實 主文 一 事實欄一㈠ LIN RISHYL ANCINO犯業務侵占罪，處有期徒刑壹年。 二 事實欄一㈡ LIN RISHYL ANCINO犯業務侵占罪，處有期徒刑柒月。 三 事實欄一㈢ LIN RISHYL ANCINO犯業務侵占罪，處有期徒刑柒月。 四 事實欄一㈣ LIN RISHYL ANCINO犯業務侵占罪，處有期徒刑柒月。 

附表二：
被告LIN RISHYL ANCINO（中文名：林小雨）應給付告訴人友茗企業有限公司新臺幣（下同）20萬元，給付方式為自民國111年4月起，按月於每月5日給付1萬元至清償完畢為止，如有一期未履行或未完全履行，視為全部到期。 

附表三：
編號 起訴書附表一原編號 分期單編號 被告偽造之買受人姓名 犯罪時間 金額 (新臺幣) 證據名稱及卷證出處    被告偽造之保證人姓名    1 1 389 Marcos Jayson Balano 馬科斯  0000000 10,000元 1.偽造之分期單(見臺北地檢署106年度他字第10847號卷【下稱他卷】一第39頁)。 2.通訊軟體對話紀錄(見他卷一第43至63頁)。 3.原始真實收據(見他卷一第63頁)。 4.證人Marcos Jayson Balano於偵查中之證述(見他卷二第94頁)。    Rodney  Batacan 若丹     2 3 269 Bal Ot Teresita Cambalisa 0000000 7,000元 1.偽造之分期單(見他卷一第77頁)。 2.證人Bal Ot Teresita Cambalisa提出之確認函(見他卷一第81頁)。    Asuncion  Arnel Andres 阿內    3 4 271 Bal Ot Teresita Cambalisa 0000000 7,000元 1.偽造之分期單(見他卷一第83頁)。 2.證人Bal Ot Teresita Cambalisa提出之確認函(見他卷一第87頁)。    Asuncion  Arnel Andres 阿內    4 5 299 Asuncion Jellie Lanuza 茱莉 0000000 10,000元 1.偽造之分期單(見他卷一第89頁)。 2.證人Asuncion Jellie Lanuza提出之確認函(見他卷一第93頁)。 3.證人Asuncion Jellie Lanuza於偵查中之證述(見他卷二第140頁)。 4.真實分期單(見他卷二第145頁)。    Mamadi Paul  John Concepcion    5 6 243 Danao Zenaida Nadal 0000000 4,317元 1.偽造之分期單(見他卷一第95頁)。 2.證人Danao Zenaida Nadal提出之確認函(見他卷一第99頁)。 3.證人Danao Zenaida Nadal於偵查中之證述(見他卷二第138頁)。 4.真實分期單(見他卷二第143頁)。 5.Weekly Credit Report、Weekly Payment Report(見本院卷一第313、349頁)。    Frades Rhea  Gallon    6 7 338 Calvo Juvy Dbqulla 0000000 7,000元 1.偽造之分期單(見他卷一第101頁)。 2.證人Calvo Juvy Dbqulla提出之確認函(見他卷一第105頁)。 3.真實分期單(見他卷二第147頁)。    Villegas Joe Ann Leano 瓊安    7 8 251 Benty An Christy Auron 緹安 0000000 7,000元 1.偽造之分期單(見他卷一第107頁)。 2.通訊軟體對話紀錄(見他卷一第111至115頁)。    Santos Manny Penaredondo 馬尼    8 9 360 Gajelloma Weniefe Arado 0000000 8,000元 1.偽造之分期單(見他卷一第117頁)。 2.證人Urriza Pamela  Borgonos提出之確認函(見他卷一第121頁、他卷二第17頁)。    Urriza Pamela  Borgonos    9 10 180 Belizon Santos Jr Cabrera 山托 0000000 2,467元 1.偽造之分期單(見他卷一第123頁)。 2.證人Castro Paul John Caisip提出之確認函(見他卷一第127頁)。    Castro Paul  John Caisip 寶杰    10 12 537 Macahis Shirley Calibo 雪莉 0000000 6,000元 1.偽造之分期單(見他卷一第141頁)。 2.證人Medez Janet  Cednio提出之確認函(見他卷一第145頁)。 3.證人Macahis Shirley Calibo於偵查中之證述(見他卷二第157頁)。    Medez Janet Cednio    11 13 296 Mangilaya Jackielyn Gallarde 0000000 7,000元 1.偽造之分期單(見他卷一第147頁)。 2.證人Mangilaya Jackielyn Gallarde提出之確認函(見他卷一第151頁)。 3.證人Mangilaya Jackielyn Gallarde於偵查中之證述(見他卷二第157至158頁)。    Gallarde Christine Claire Barug    12 15 258 Arado Lonita Replagao 嚕內答 0000000 7,000元 1.偽造之分期單(見他卷一第163頁)。 2.證人Arado Lonita Replagao提出之確認函(見他卷一第167頁)。    Gabitanan Riza Matutino 莉莎    13 16 268 Arado Lonita Replagao 嚕內答 0000000 7,000元 1.偽造之分期單(見他卷一第169頁)。 2.證人Arado Lonita Replagao提出之確認函(見他卷一第173頁)。    Gabitanan Riza Matutino 莉莎    14 17 285 Arado Lonita Replagao 嚕內答 0000000 7,000元 1.偽造之分期單(見他卷一第175頁)。 2.證人Arado Lonita Replagao提出之確認函(見他卷一第179頁)。    Gabitanan Riza Matutino 莉莎    15 18 335 Nodado Felvi Lagrimas 菲比 0000000 8,000元 1.偽造之分期單(見他卷一第193頁)。 2.證人Nodado Felvi Lagrimas提出之確認函(見他卷一第197頁)。    Calaoagan Verjill Amores 米葛    16 19 168 Gutierrez Jean Fostanos 0000000 3,700元 1.偽造之分期單(見他卷一第199頁)。 2.證人Gutierrez Jean Fostanos提出之確認函(見他卷一第203頁)。    Galutan Marilyn Bueza    17 20 162 Manuel Annie Cotiyam 安妮 0000000 3,083元 1.偽造之分期單(見他卷一第205頁)。 2.證人Manuel Annie Cotiyam提出之確認函(見他卷一第209頁)。    Pilapil Girlie Brioso    18 21 171 Velasco Nonieta Gonzales 諾妮塔 0000000 3,083元 1.偽造之分期單(見他卷一第211頁)。 2.證人Velasco Nonieta Gonzales提出之確認函(見他卷一第215頁)。    Rubino Mary Jean Javier    19 22 224 Gorpido Evelyn Planos 0000000 3,700元 1.偽造之分期單(見他卷一第217頁)。 2.通訊軟體對話紀錄(見他卷一第221至227頁) 3.真實分期單(見他卷一第225頁)。    Planos Maricel Segura    20 23 207 Salvacion Jesher Agudera 杰司 0000000 3,700元 1.偽造之分期單(見他卷一第229頁)。 2.證人Salvacion Jesher Agudera提出之確認函(見他卷一第233頁)。    Esparagoza Vicente Jr Escote 森特    21 24 223 Dela Torre Elanie Morena 艾拉 0000000 4,317元 1.偽造之分期單(見他卷一第235頁)。 2.證人Dela Torre Elanie Morena提出之確認函(見他卷一第239頁)。    Solina Joan Pornillos 索莉娜    22 26 181 Castro Paul John Caisip 寶杰 0000000 4,933元 1.偽造之分期單(見他卷一第245頁)。 2.證人Castro Paul John Caisip提出之確認函(見他卷一第249頁)。        23 27 240 Castro Paul John Caisip 寶杰 0000000 4,317元 1.偽造之分期單(見他卷一第251頁)。 2.證人Castro Paul John Caisip提出之確認函(見他卷一第255頁)。    Belizon  Santos Jr Cabrera 山托    24 28 247 Abalos Floresa Abulencia 0000000 3,700元 1.偽造之分期單(見他卷一第257頁)。 2.證人Abalos Floresa Abulencia提出之確認函(見他卷一第261頁)。    Bartolome  Anthony Ramento 多倪    25 29 450 Lasola Leamiliza Baldonado 莉亞 0000000 8,000元 1.偽造之分期單(見他卷一第263頁)。 2.證人Lasola Leamiliza Baldonado提出之確認函(見他卷一第267頁)。    Rivera Reynalda Lecciones 瑞娜達    26 30 208 Vasquez Warlito Jr Molde 0000000 4,317元 1.偽造之分期單(見他卷一第269頁)。    Acolentava Lyndon Lozada 林頓    27 31 210 Vasquez Warlito Jr Molde 0000000 3,083元 1.偽造之分期單(見他卷一第273頁)。    Acolentava Lyndon Lozada 林頓    28 32 300 Mamaid Paul John Concepcion 0000000 10,000元 1.偽造之分期單(見他卷一第277頁)。 2.證人Mamaid Paul John Concepcion提出之確認函(見他卷一第281頁)。    Asuncion Jellie Lanuza 茱莉    29 33 280 Ilao Cynthia Cueto 0000000 7,000元 1.偽造之分期單(見他卷一第283頁)。 2.證人Ilao Cynthia Cueto提出之確認函(見他卷一第287頁)。    Rogel Liezel  Mendoza    30 35 252 Saguid John Patrick 約翰 0000000 7,000元 1.偽造之分期單(見他卷一第297頁)。 2.證人Saguid John Patrick提出之確認函(見他卷一第301頁)。    Pascual AngelicaVillamil    31 38 303 Estrera Romel Cases 路門 0000000 6,000元 1.偽造之分期單(見他卷一第311頁)。 2.證人Estrera Romel Cases提出之確認函(見他卷一第315頁)。    Alfonso Jaycie Vinuya 傑西    32 39 178 Cabanday Ritchel Dalion 0000000 7,000元 1.偽造之分期單(見他卷一第317頁)。 2.臉書對話紀錄及貼文(見他卷一第321至331頁)。 3.真實分期單(見他卷一第323頁)。 (被告案發後返還)    Lenciano Dorelyn Lorezo 多琳    33 40 270 Dela Cruz Rosita Lloren 0000000 7,000元 1.偽造之分期單(見他卷一第333頁)。 2.證人Dela Cruz Rosita Lloren提出之確認函(見他卷一第337頁)。    Molina Myrie Ann Carpentero    34 41 169 Halasan Shalimar Jumamil 0000000 6,167元 1.偽造之分期單(見他卷一第339頁)。 2.電子郵件(見臺北地檢署107年度偵字第16201號卷【下稱偵卷】第87、90頁)。    Bedas Claudio Monceda    35 42 256 Canas Karl Panelo 凱爾 0000000 10,000元 1.偽造之分期單(見他卷一第343頁)。 2.證人Canas Karl Panelo提出之確認函(見他卷一第347頁)。    Acruz Reynald Repono 瑞拿    36 43 286 Castro Julieta Dela Rosa 0000000 5,000元 1.偽造之分期單(見他卷一第349頁)。 2.臉書對話紀錄(見他卷一第353至357頁)。    Velasco Nonieta Gonzales 諾妮塔    37 44 220 Galutan Marilyn Bueza 0000000 4,317元 1.偽造之分期單(見他卷一第359頁)。 2.證人Galutan Marilyn Bueza提出之確認函(見他卷一第363頁)。 3.證人Galutan Marilyn Bueza於偵查中之證述(見他卷二第219至220頁)。 4.Weekly Credit Report、Weekly Payment Report(見本院卷一第309、361頁)。    Gutierrez Jean Fostanos    38 45 225 EstollosoVerMarie Dimalaluan 0000000 3,700元 1.偽造之分期單(見他卷一第365頁)。 2.證人EstollosoVerMarie Dimalaluan提出之確認函(見他卷一第369頁)。    Napadawan Dario Bandao    39 49 242 Acombro Joelinda Belangoy 0000000 4,317元 1.偽造之分期單(見他卷一第383頁)。 2.證人Acombro Joelinda Belangoy提出之確認函(見他卷一第387頁)。    Mosuela Ivy Gail Manantan 艾薇    40 50 320 Villegas Joe Ann Leano 瓊安 0000000 7,000元 1.偽造之分期單(見他卷一第389頁)。 2.證人Villegas Joe Ann Leano提出之確認函(見他卷一第393頁)。    Calvo JuvyDequnllea    41 51 463 Villegas Joe Ann Leano 瓊安 0000000 6,000元 1.偽造之分期單(見他卷一第395頁)。 2.證人Villegas Joe Ann Leano提出之確認函(見他卷一第399頁)。    Calvo JuvyDequnllea    42 55 281 MiraflprMaria Lelyn 瑪莉亞 0000000 5,000元 1.偽造之分期單(見他卷一第413頁)。 2.證人MiraflprMaria Lelyn提出之確認函(見他卷一第417頁)。    Odiaz Clarissa Villacencio    43 57 321 Paz John Paul Capale 0000000 7,000元 1.偽造之分期單(見他卷一第427頁)。 2.證人Paz John Paul Capale提出之確認函(見他卷一第431頁)。 3.證人Paz John Paul Capale於偵查中之證述(見偵卷第68頁)。    Bariuan Jholaflor Palad    44 58 336 Paz John Paul Capale 0000000 8,000元 1.偽造之分期單(見他卷一第433頁)。 2.證人Paz John Paul Capale提出之確認函(見他卷一第437頁)。 3.證人Paz John Paul Capale於偵查中之證述(見偵卷第68頁)。    Bariuan Jholaflor Palad    45 60 337 Catapon Rexi Warra Alima 立仕 0000000 8,000元 1.偽造之分期單(見他卷一第443頁)。 2.臉書對話紀錄(見他卷一第447至453頁)。    Estocada JetEdward Calimutan 杰特    46 61 449 Rivera Reynalda Lecciones 瑞娜達 0000000 8,000元 1.偽造之分期單(見他卷一第455頁)。 2.證人Rivera Reynalda Lecciones提出之確認函(見他卷一第459頁)。    Lasola Leamiliza Baldonado 莉亞    47 62 391 TONDO JEFFERSON BERTO 傑夫 0000000 10,000元 1.偽造之分期單(見他卷一第461頁)。 2.證人TONDO JEFFERSON BERTO提出之確認函(見他卷一第465頁)。    BATI GABRIEL  LEO 李歐    48 64 199 Frades Rhea Gallon 0000000 4,933元 1.偽造之分期單(見他卷一第489頁)。 2.證人Frades Rhea Gallon提出之確認函(見他卷一第493頁)。    Danao Zenaida Nadal    49 65 244 Frades Rhea Gallon 0000000 4,317元 1.偽造之分期單(見他卷一第495頁)。 2.證人Frades Rhea Gallon提出之確認函(見他卷二第3頁)。    Danao Zenaida Nadal    50 66 282 Rogel Liezel Mendoza 0000000 7,000元 1.偽造之分期單(見他卷二第5頁)。 2.證人Rogel Liezel Mendoza提出之確認函(見他卷二第9頁)。    Ilao Cynthia Cueto    51 67 361 Urriza Pamela Borgonos 0000000 8,000元 1.偽造之分期單(見他卷二第11頁)。 2.證人Urriza Pamela Borgonos提出之確認函(見他卷一第121頁、他卷二第17頁)。    Gajelloma Weniefe Arado    52 68 339 Puso Mark Gener Angeles 馬克吉 0000000 7,000元 1.偽造之分期單(見他卷二第19頁)。 2.證人Puso Mark Gener Angeles提出之確認函(見他卷二第23頁)。    Ricafrente Mello Grace Puso 普蘇       小計  322,468元  

附表四：
編號 分期單編號 買受人姓名 侵占時間 金額 (新臺幣) 證據名稱及卷證出處   保證人姓名    1 538 Rubia Mla buenaventura 106年4、5、6月 6,900元 1.分期單(見他卷一第157頁)。 2.通訊軟體對話紀錄及譯文(見他卷一第161頁)。   Vila  Marietta Navarro    2 203 Baay Jinky Genanda 106年2、3月 4,600元 1.分期單(見他卷一第181頁)。 2.通訊軟體對話紀錄(見他卷一第185至191頁)。 3.證人Baay Jinky Genanda於偵查中之證述(見他卷二第155至159頁)。 4.Weekly Credit Report、Weekly Payment Report(見本院卷一第305、335頁)。   Concepcion Deyter Solivio    3 359 Garcia Romelie Valle 106年3、4、5月 9,200元 1.分期單(見他卷一第289頁)。 2.通訊軟體對話紀錄(他卷一第161頁)。   Vila Marietta Navarro    4 535 Torres Marilou Bartolome 106年4、5、6月 6,900元 1.分期單(見他卷一第467頁)。 2.通訊軟體對話紀錄(見他卷一第471至473頁)。   Gutierrez Lorna Molina      小計  27,600元  

附表五：
編號 商品編號 商品名稱 數量 單價 (新臺幣；元) 金額 (新臺幣；元) 1 ACCBDG11004 自拍桿/三代線控/粉 2 200 400 2 ACCBDG13011 三腳架/ TEFENG 3 350 1,050 3 ACCBDG24007 懶人平板/黑 2 200 400 4 ACCBDG24009 懶人平板/藍 4 200 800 5 ACCBDG27002 自拍桿/馬卡龍/紅 2 200 400 6 ACCBJG15001 清水套/三星J5 (2016) 2 150 300 7 ACCBJG20001 清水套/三星J5 1 150 150 8 ACCBJH12001 清水套/APPLE IPHONE 7+ 1 150 150 9 ACCBJH12002 清水套/APPLE IPHONE 7+/黑 1 150 150 10 ACCBJN08002 清水套/華碩ZenPad 8.0/黑 1 150 150 11 ACCBJS10001 清水套/SONY XA ULTRA 1 150 150 12 ACCBJS10002 清水套/SONY XA ULTRA/黑 1 150 150 13 ACCBLG12002 背蓋/SGP/三星A5/紅 1 150 150 14 ACCBLN11001 清水套/NOKIA 6 1 150 150 15 ACCBLS16003 雙色皮套/IPHONE 7&8/黑 1 250 250 16 ACCBNG08001 雙色皮套/三星A5(2017)/黑 1 250 250 17 ACCBNG28001 雙色皮套/三星J7(2016)/黑 1 250 250 18 ACCBNS01007 雙色皮套/SONY XZ & XZs/黑 1 250 250 19 ACCBNS07001 雙色皮套/ SONY XA ULTRA/黑 1 250 250 20 ACCBPG10001 瘋馬紋皮套/三星J5/灰 1 290 290 21 ACEAR035 藍芽喇叭/Q-1/粉 1 690 690 22 ACEAR050 麥克風/神麥/金 2 700 1,400 23 ACEAR053 藍芽喇叭/JPL07/紅 2 650 1,300 24 ACEAR061 麥克風/K7/黑 1 650 650 25 ACEARDOU019 雙耳機/UNI 3.5mm/白 4 250 1,000 26 ACMMCBWI001 SIM轉接卡 1 150 150 27 ACMMCMIC003 記憶卡/MICRO 32G 2 450 900 28 ACMMCMIC004 記憶卡/MICRO 64G 1 800 800 29 ACSGPGNK001 玻璃保護貼/NOKIA 6 2 200 400 30 ACSGPGOP002 玻璃保護貼/OPPO F1s 2 200 400 31 ACSGPGSM004 玻璃保護貼/三星TAB J 7.0 2 300 600 32 ACSGPGSM011 玻璃保護貼/三星J7 PRIME 4 200 800 33 ACSGPGSM016 玻璃保護貼/三星 J7 (2016) 5 200 1,000 34 ACSGPGSM020 玻璃保護貼/三星 J7 2 200 400 35 ACSGPGSM025 玻璃保護貼/三星 J5 3 200 600 36 ACSGPGSY018 玻璃保護貼/SONY XA ULTRA 8 200 1,600 37 ACSGPGZF009 玻璃保護貼/華碩 ZEN SELFIE 2 200 400 38 ACSGPGZF014 玻璃保護貼/華碩 ZenPad 8.0 1 300 300 39 ACSGPHSM001 玻璃保護貼/華碩 ZEN3 ULTRA 1 300 300 40 ACBATXMP006 行動電源/HANG X3 5200mAh/藍 2 350 700 41 ACBATXMP007 行動電源/HANG X3 5200mAh/粉 3 350 1,050 42 ACBATXMP008 行動電源/HANG X3 5200mAh/黑 1 350 350 43 ACBATXMP014 行動電源/HANG/ T20 20KmAh/白 3 750 2,250 44 ACBATXMP022 行動電源/ HANG E000 00000mAh/藍 1 500 500 45 ACBATXMP024 行動電源/ HANG E000 00000mAh/綠 2 500 1,000 46 ACBATXMP042 行動電源/HANG CUTIES 20Kmah/紫 1 750 750 47 ACBATXMP044 行動電源/HANG T12 15Kmah/粉 1 650 650 48 ACBATXMP048 行動電源/HANG CUTIES 10Kmah/綠 4 550 2,200 49 ACBATXMP049 行動電源/HANG CUTIES 10Kmah/粉 1 550 550 50 ACBATXMP052 行動電源/HANG X6 20Kmah/黑 4 800 3,200 51 ACBATXMP054 行動電源/HANG X6 20Kmah/藍 1 800 800 52 ACBATXMP056 行動電源/HANG H00 0000mah/黑 2 350 700 53 ACBATXMP058 行動電源/HANG H00 0000mah/藍 1 350 350 54 ACBATXMP059 行動電源/HANG H00 0000mah/粉 1 350 350 合計     35,180 

附表六：
編號 商品編號 商品名稱  數量 單價 (新臺幣；元) 金額 (新臺幣；元) 1 CACHT002 中華電信/通話儲值卡/面額380元 2 285 570 2 CACHT004 中華電信/3G上網儲值卡/面額499元 1 395 395 2 CACHT005 中華電信/4G上網儲值卡/面額699元 3 545 1,635 4 CAFET002 遠傳電信/通話儲值卡/面額350元 1 285 285 5 CAFET003 遠傳電信/4G上網儲值卡/面額/698元/45天 1 625 625 6 CAFET008 遠傳電信/4G上網儲值卡/面額499元/30天 1 470 470 7 CAFET012 遠傳電信/3G上網儲值卡/面額499元 4 465 1,860 8 CATWM003 台灣大哥大/通話儲值卡/面額350元 1 290 290 9 CATWM005 台灣大哥大/3G上網儲值卡/面額499元 2 470 940 10 CATWM008 台灣大哥大/4G上網儲值卡/面額499元 1 475 475 11 CAVBT001 威寶電信/通話儲值卡/面額150元 2 145 290 12 CAVBT002 威寶電信/通話儲值卡面額300元 1 280 280 13 CAVBT004 威寶電信/3G上網儲值卡/面額430元 4 405 1,620 合計     9,735 

附表七：
編號 犯罪事實 證據名稱及卷證出處 一 事實欄一㈠ 1.告訴代表人蔡清源於偵查及本院審理時之證述(見他卷二第83至88頁、偵卷第151至154頁、本院卷一第475至482頁、本院卷三第37至55頁)。 2.證人即被告前同事鍾薇薇於偵查中證述(見他卷二第93至98頁)。 3.附表三「證據名稱及卷證出處」欄所示證據資料。 二 事實欄一㈡ 1.告訴代表人蔡清源於偵查及本院審理時之證述(見他卷二第83至88頁、偵卷第151至154頁、本院卷一第475至482頁、本院卷三第37至55頁)。 2.證人鍾薇薇於偵查中證述(見他卷二第93至98頁)。 3.附表四「證據名稱及卷證出處」欄所示證據資料。 三 事實欄一㈢ 1.告訴代表人蔡清源於偵查及本院審理時之證述(見他卷二第83至88頁、偵卷第151至154頁、本院卷一第475至482頁、本院卷三第37至55頁)。 2.證人鍾薇薇於偵查中證述(見他卷二第93至98頁、偵卷第27至31頁)。 3.被告簽名之配件盤點單(見他卷二第25至29頁)。 四 事實欄一㈣ 1.告訴代表人蔡清源於偵查及本院審理時之證述(見他卷二第83至88頁、偵卷第151至154頁、本院卷一第475至482頁、本院卷三第37至55頁)。 2.證人鍾薇薇於偵查中證述(見他卷二第51至52頁、第93至98頁、偵卷第27至31頁)。 3.被告與證人鍾薇薇手機通訊軟體對話紀錄(見他卷二第33頁)。 4.106年4月9日估價單(見他卷二第35頁)。